# 新租赁准则终止使用权资产后如何进行账务处理

提问人：sallywei23 时间：2019-10-30 10:35:29
请教陈版和论坛专家们，如果我们已经开始使用新租赁准则上表的使用权资产年中突然终止使用，想请教一下如何进行账务处理。要注意什么事项，谢谢大家！

回答人：chenyiwei
提前终止租赁的原因是什么？在租赁开始日或者新租赁准则施行日估计租赁期时，是否考虑了该因素的影响？另外出租方有无补偿？或者需向出租方支付补偿？
一般原则是视同固定资产处置，对原确认的使用权资产的账面价值需终止确认，同时确认资产处置损益或者报废损益。